【裁判字號】    97,簡上,266
【裁判日期】    971218
【裁判案由】    毀棄損壞
【裁判全文】
臺灣屏東地方法院刑事判決             97年度簡上字第266號
上  訴  人
即  被  告  甲○○
上列上訴人即被告因毀棄損壞案件，不服本院中華民國97年8 月
15日97年度簡字第1465號刑事簡易判決（聲請簡易處刑案號：97
年度偵字第4329號），提起上訴，本院管轄之第二審合議庭判決
如下：
    主  文
上訴駁回。
甲○○緩刑貳年。
    事實及理由
一、本案經本院審理結果，認第一審判決認事用法及量刑均無不
    當，應予維持，並引用第一審判決書記載之事實、證據及理
    由（如附件）。
二、上訴人即被告甲○○上訴意旨稱：已與告訴人乙○○達成和
    解，並業經其撤回告訴，請求諭知緩刑等語。然查，上訴人
    即被告係於本院民國97年8 月15日判處97年度簡字第1465號
    判決後始與告訴人達成和解，有97年8 月18日聲請撤回告訴
    狀1 紙在卷可憑（參本院卷第20頁、第21頁），此為原審所
    未能審酌之事項，是原審依刑事訴訟法第449 條第1 項前段
    、第3 項、第454 條第2 項，刑法第354 條、第41條第1 項
    ，刑法施行法第1 條之1 規定，判處被告拘役50日，如易科
    罰金，以新臺幣1,000 元折算1 日，其法律適用及量刑均屬
    合法妥適，上訴人之上訴，為無理由，應予駁回。
三、末查上訴人即被告前未曾受有期徒刑以上刑之宣告，有台灣
    高等法院被告全國前案紀錄表1 份在卷足按，且又已與告訴
    人乙○○達成和解，已如前述，其因一時思慮而觸犯刑罰，
    犯罪情節尚非嚴重，信其經此刑之宣告後，應知警惕而無再
    犯之虞，本院因認前開所宣告之刑以暫不執行為適當，爰依
    刑法第74條第1 項第1 款之規定，併予宣告緩刑2 年，以啟
    自新。
四、又按刑法第38條第1 項第2 款規定：「供犯罪所用或供犯罪
    預備之物得沒收之」，係採得科主義，法院於裁判時，應斟
    酌案情決定是否宣告沒收以免失之太過，導致從刑反重於主
    刑（見刑法第38條之立法理由）。故對於得沒收之物，自應
    一併考量主刑與從刑之關係，法院應審酌被告犯罪之動機、
    時間長短、所生之危害、所得之利益、犯罪工具之價值、危
    險性、有無持以再犯之可能性及主刑之刑度等情況以決定是
    否宣告沒收之依據。本案供作上訴人即被告毀損物品之機車
    大鎖為上訴人即被告所有，然係上訴人即被告日常所用，經
    此次教訓，其再犯可能性不高，是本院綜合各情，量處較低
    度之刑期，並考量上開機車大鎖之用途、價值，二相權衡，
    認若將其宣告沒收，顯然會失之太過，導致從刑反重於主刑
    之疑慮，是爰不另宣告沒收，附此敘明。
據上論斷，應依刑事訴訟法第455 條之1 第1 項、第3 項、第36
4 條、第368 條、第373 條，刑法第74條第1 項第1 款，判決如
主文。
本案經檢察官陳鼎文到庭執行職務
中    華    民    國    97    年    12    月    18    日
                  刑事第一庭    審判長法  官  潘正屏
                                      法  官  曾吉雄
                                      法  官  羅培毓
以上正本證明與原本無異。
不得上訴
中    華    民    國    97    年    12    月    18    日
                                      書記官  呂坤宗
附錄本判決論罪之法條：
中華民國刑法第354條
（毀損器物罪）
毀棄、損壞前二條以外之他人之物或致令不堪用，足以生損害於
公眾或他人者，處2 年以下有期徒刑、拘役或5 百元以下罰金。


司法院資訊處製作；財團法人民間司法改革基金會備份。
